# 请教陈版主：解释 16 号文

提问人：bbbxzh 时间：2023-03-31 23:47:09
解释 16 号明确了新租赁准则下，在使用权资产及租赁负债初始确认日，确认初始确认等额的递延所得税资产及递延所得税负债；递延所得税资产及负债在后续计量时逐步转回，最终为 0 ；在利息及折旧均费用化的情况下，每年度递延所得税资产及负债转回的变动发生额即为对当期所得税的影响数字，但若公司当年度利息及折旧均资本化，是否可以理解当年度税会不存在差异，则当年递延所得资产及负债转回的金额应纳入什么科目核算呢？是否可以纳入在建工程，但在建工程转固后该部分税会差异是否就随着固定资产转固逐步体现出来了呢，又应该如何处理？
非常感谢陈老师的回复！@chenyiwei

回答人：chenyiwei
首先，这种案例很少见，尤其是租赁负债相关利息支出的资本化更是少见。
其次，若公司当年度利息及折旧均资本化，则意味着原先对应于使用权资产和租赁负债的暂时性差异转为对应于该项资本化目标资产相关的暂时性差异，即暂时对“所得税费用——递延所得税费用”无影响（递延所得税资产和负债的净额不变，但对应的明细项目变化），而是到相关的资本化目标资产后续计提折旧、摊销、减值时转回。